【裁判字號】    90,易緝,134
【裁判日期】    900917
【裁判案由】    贓物
【裁判全文】
臺灣桃園地方法院刑事判決                          九十年度易緝字第一三四號
    公  訴  人  台灣新竹地方法院檢察署檢察官
    被      告  乙○○
右列被告因贓物案件，經台灣新竹地方法院檢察官提起公訴（八十九年度偵字第九六
五號），台灣新竹地方法院移轉管轄，本院判決如左：
    主  文
乙○○收受贓物，累犯，處有期徒刑捌月。
        事  實
一、乙○○前因犯搶奪罪，經台灣地方法院判處有期徒刑十月，於民國八十四年四月
    十三日確定，另犯非法吸用化學合成麻醉藥品罪，經台灣新竹地方法院判處有期
    徒刑四月，於同年三月二十三日確定，經定應執行刑為有期徒刑一年，嗣後再犯
    非法吸用化學合成麻醉藥品罪，又經台灣新竹地方法院判處有期徒刑五月，於八
    十五年一月十八日確定，均送監執行，於八十五年九月十六日假釋付保護管束，
    八十六年二月十三日期滿，假釋未經撤銷，視為有期徒刑執行完畢，仍不知悔改
    ，明知於八十九年一月上旬某日間（一月八日後），在桃園縣楊梅鎮○○○街二
    十一號九樓之一住處附近，綽號「阿富」之不詳名籍男子所交付之原車牌號碼為
    Ｍ六—七０三八號自用小客車（該車為丙○○所有，於八十八年十二月二十八日
    下午四時許在台中市○區○○里○○路○段五十二號失竊）及所懸掛之車號ＦＷ
    —九一三八號車牌二面（該車牌為甲○○所有，於八十九年一月二日下午四時許
    ，在新竹縣湖口鄉○○路仁慈醫院旁失竊），暨放置於車內車牌號碼ＪＫ—二七
    二八號車牌二面（該車牌為丁○○所有，而於八十九年一月八日上午十時許，在
    新竹縣湖口鄉○○路六一四巷內失竊）均為贓物，竟予以收受使用，嗣因違規停
    車，為警拖吊，警方於車內發現乙○○女友陳佩卿所有之咖啡色毛線帽一頂，循
    線查獲。
二、案經新竹縣警察局報請台灣新竹地方法院檢察署檢察官偵查起訴，經台灣新竹地
    方法院移轉管轄。
        理  由
一、訊之被告乙○○固不否認曾駕駛上開車輛，然矢口否認有何收受贓物之犯行，辯
    稱上開車輛係向他人借得，每次借約三十分鐘，借約四、五次，均係載送女友陳
    佩卿上下班所用，對於該車及車牌等物並無贓物認識云云，證人鄭建男則附益其
    說，證稱該車確係綽號「阿富」者委託辦事時供伊駕駛，伊又轉借與被告云云。
    惟查，車號Ｍ六—七０三八號自用小客車為被害人丙○○所有，於八十八年十二
    月二十八日下午四時許在台中市○區○○里○○路○段五十二號內失竊；車號Ｆ
    Ｗ—九一三八號車牌二面為被害人甲○○所有，於八十九年一月二日下午四時許
    ，在新竹縣湖口鄉○○路仁慈醫院旁失竊；車牌號碼ＪＫ—二七二八號車牌二面
    為丁○○所有，而於八十九年一月八日上午十時許，在新竹縣湖口鄉○○路六一
    四巷內失竊之事實，分據被害人丙○○、甲○○、丁○○證述在案，並有贓物領
    據、車輛竊盜車牌失竊資料查詢報表各等件附卷，堪認該車確係不詳姓名人財產
    犯罪所得之物，為贓車無訛。而被告對於所謂借車之人士，時稱為綽號「阿富」
    者，時稱為證人鄭建男，又云伊對綽號「阿富」者享有新台幣（下同）三萬五千
    元債權，故伊想何時想借車均可取得，該車幾近於均由其占有使用中，或謂曾想
    向綽號「阿富」者買車云云，前後大為矛盾，核與證人鄭建男所稱該車乃「阿富
    」提供伊辦事用，伊又轉借予被告云云，更相逕庭，何況被告與證人鄭建男苟均
    可向綽號「阿富」者借車，衡其等相知匪淺，然竟皆無法提供任何關於綽號「阿
    富」者之年籍資料，以憑本院傳證，所言猶難憑信。參酌證人陳佩卿即被告之女
    友證稱：被告曾於八十九年元月份駕駛該車多次接送伊上下班，並宣稱該車為其
    所購等節，及被告自承該車因違規停車遭拖吊後，伊即任令該車放置於拖吊場等
    情以觀，苟被告並非收受該車長期使用，怎能多次以該車接送女友上下班，並宣
    稱為該車之所有人？所稱每次借用三十分鐘，每次歸還云云，要屬無稽，又被告
    既收受汽車長期使用，絕無不知該車車號與所懸掛者不同，而車內又有其他車號
    車牌放置之可能，況且該車如係經合法管道取得，為警拖吊，自當迅速處理，豈
    有任令汽車棄置於拖吊場之理？被告對於所收受之汽車及車牌均有贓物之認識，
    至為灼然，所辯無非臨訟飾卸，委無足採。事證明確，犯行堪以認定。
二、核被告所為，係犯刑法第三百四十九條第一項之收受贓物罪。其一次收受分屬不
    同人所有之贓物，破壞三同種財產法益，為同種想像競合犯，應從一情節較重者
    論處。又其前因犯搶奪罪，經台灣地方法院判處有期徒刑十月，於八十四年四月
    十三日確定，另犯非法吸用化學合成麻醉藥品罪，經台灣新竹地方法院判處有期
    徒刑四月，於同年三月二十三日確定，經定應執行刑為有期徒刑一年，嗣後再犯
    非法吸用化學合成麻醉藥品罪，又經台灣新竹地方法院判處有期徒刑五月，於八
    十五年一月十八日確定，均送監執行，於八十五年九月十六日假釋付保護管束，
    八十六年二月十三日期滿，假釋未經撤銷，視為有期徒刑執行完畢，有台灣高等
    法院被告全國前案紀錄表一紙在卷為憑，五年內再犯本件有期徒刑以上之罪名，
    為累犯，依法加重其刑。爰審酌被告所收受之贓物財產價值不低，且犯後並無悔
    意等一切情狀，量處如主文所示之刑。
三、據上論斷，應依刑事訴訟法第二百九十九條第一項前段，刑法第三百四十九條第
    一項、第五十五條、第四十七條，罰金罰鍰提高標準條例第一條前段，判決如主
    文。
本案經檢察官陳志全到庭執行職務。
中      華      民      國      九十      年    九    月      十七      日
                                臺灣桃園地方法院刑事第五庭
                                    法  官    楊  得  君
右正本證明與原本無異。
如不服本判決，應於判決送達後十日內向本院提出上訴狀( 應附繕本 )，上訴於臺灣
高等法院。
                            書記官    簡  慧  瑛
中      華      民      國      九十      年    九    月      二十      日
附論罪科刑依據之法條：
刑法第三百四十九條
收受贓物者，處三年以下有期徒刑、拘役或五百元以下罰金。
搬運、寄藏、故買贓物或為牙保者，處五年以下有期徒刑、拘役或科或併科一千元以
下罰金。
因贓物變得之財物，以贓物論。


司法院資訊處製作；財團法人民間司法改革基金會備份。
